臺灣高雄地方法院刑事判決　　　　　　　94年度訴字第2290號
公　訴　人　臺灣高雄地方法院檢察署檢察官
被　　　告　甲○○
上列被告因毒品危害防制條例案件，經檢察官提起公訴（94年度
毒偵字第5044號），本院依簡式審判程序，判決如下：
    主  文
甲○○連續施用第一級毒品，處有期徒刑柒月。扣案第一級毒品
海洛因貳包（合計淨重零點零柒公克、空包裝重零點參捌公克，
含包裝袋），沒收銷毀之；又施用第二級毒品，處有期徒刑貳月
。應執行有期徒刑捌月，扣案第一級毒品海洛因貳包（合計淨重
零點零柒公克、空包裝重零點參捌公克，含包裝袋），沒收銷毀
之。
    事  實
一、甲○○前因施用毒品案件，於民國94年4 月14日送臺灣高雄
    看守所附設勒戒所觀察、勒戒後，於同年5 月13日因無繼續
    施用傾向執行完畢釋放，並於同年5 月12日經臺灣高雄地方
    法院檢察署檢察官以92年度毒偵字第6457號案件為不起訴處
    分確定。詎甲○○仍未戒絕毒癮，竟於觀察、勒戒執行完畢
    釋放後5 年內，基於施用第一級毒品海洛因之概括犯意，自
    94年5 月28日某時起至同年6 月1 日凌晨0 時30分許止，在
    其位於高雄縣林園鄉○○村○○路4 號之住處內，以將海洛
    因與煙草捲在一起點燃吸食之方式連續施用第一級毒品3 次
    ，另基於施用第二級毒品甲基安非他命之犯意，於94年6 月
    1 日下午1 時50分許回溯24小時內之某時，在其上開住處，
    以將甲基安非他命置於玻璃管加以燒烤吸食氣體之方式，施
    用甲基安非他命1 次。嗣於94年6 月1 日中午12時10分許，
    在高雄縣林園鄉○○路63號前，因形跡可疑經警攔檢盤查並
    經其同意搜索，自其所穿右腳拖鞋內查獲海洛因毒品2 包（
    合計淨重0.07公克、空包裝重0.38公克），嗣經警採集其尿
    液送驗結果，呈現嗎啡及甲基安非他命陽性反應，始查悉上
    情。
二、案經高雄市警察局小港分局報告臺灣高雄地方法院檢察署檢
    察官偵查起訴。
    理  由
一、本件被告甲○○所犯係死刑、無期徒刑、最輕本刑為三年以
    上有期徒刑以外之罪，其於本院準備程序中就被訴事實為有
    罪之陳述，經告知簡式審判程序之旨，並聽取公訴人及被告
    之意見後，合議庭裁定由受命法官獨任進行簡式審判程序。
二、前揭犯罪事實，業經被告於本院審理中自白不諱，且被告於
    94年6 月1 日為警查獲後，經採集其尿液送高雄市立凱旋醫
    院檢驗結果，呈嗎啡及甲基安非他命陽性反應，此有該醫院
    濫用藥物尿液檢驗報告（檢體編號J-334）、 高雄市政府警
    察局小港分局毒品案嫌疑人尿液代碼與姓名對照表各1 紙在
    卷可稽。而該次扣案白色粉末2 包經送法務部調查局檢驗結
    果，認均含第一級毒品海洛因成分，有卷附高雄市政府警察
    局小港分局扣押筆錄、扣押物品目錄表、臺灣高雄地方法院
    檢察署扣押物品清單及該局調科壹字第220020760 號鑑驗通
    知書各1 紙可按，堪認被告前揭自白與事實相符。
三、甲○○前因施用毒品案件，於民國94年4 月14日送臺灣高雄
    看守所附設勒戒所觀察、勒戒後，於同年5 月13日因無繼續
    施用傾向執行完畢釋放，並於同年5 月12日經臺灣高雄地方
    法院檢察署檢察官以92年度毒偵字第6457號案件為不起訴處
    分確定，有卷附94年度毒偵字第3141號案件不起訴處分書、
    本院被告院內索引卡紀錄表、臺灣高等法院被告前案紀錄表
    各1 份可考。其於觀察、勒戒執行完畢釋放後之5 年內，再
    犯毒品危害防制條例第10條之施用毒品罪，事證明確，自應
    依法論科。
四、查海洛因及甲基安非他命分別為毒品危害防制條例第2 條第
    2 項第1 、2 款所定第一級與第二級毒品，均不得施用、持
    有。核被告所為，係犯同條例第10條第1 項之施用第一級毒
    品罪及同條第2 項之施用第二級毒品罪。被告持有第一級毒
    品海洛因及第二級毒品甲基安非他命進而施用，其持有之低
    度行為均應為施用之高度行為所吸收，不另論罪。又被告先
    後3 次施用海洛因之行為，時間緊接，犯罪構成要件相同，
    顯係基於概括犯意反覆為之，為連續犯，應依刑法第56條之
    規定論以一罪，並加重其刑。被告所犯施用第一級毒品與施
    用第二級毒品二罪間，犯意個別，罪名相異，犯罪構成要件
    互殊，應予分論併罰。本院審酌被告於觀察、勒戒執行完畢
    釋放後，又再犯施用毒品之犯行，顯見被告未能戒斷施用毒
    品惡習，改過意志不堅，自應予相當之刑事責難；另考量被
    告施用毒品係自傷行為，尚未危及他人，反社會危險性應屬
    較低，且犯後復能坦承犯行，態度尚可及其犯罪動機、目的
    等一切情狀，量處如主文所示之刑，並定其應執行之刑，以
    資懲儆。扣案白色粉末2 包，經送驗結果均含第一級毒品海
    洛因成分（合計淨重0.07公克、空包裝重0.38公克），應依
    毒品危害防制條例第18條第1 項前段，宣告沒收銷毀之。
據上論斷，應依刑事訴訟法第273 條之1 第1 項、第284 條之1
、第299 條第1 項前段，毒品危害防制條例第10條第1 、2項、
第18條第1 項前段，刑法第11條、第56條、第51條第5 款，判決
如主文。
本案經檢察官乙○○到庭執行職務。
中　　華　　民　　國　　94　　年　　10　　月　　14　　日
                  鳳山刑事第2庭      法　官  李嘉益
以上正本證明與原本無異。
如不服本判決，應於收受送達後10日內向本院提出上訴書狀。
中　　華　　民　　國　　94　　年　　10　　月　　14　　日
　　　　　　　　　　　　　　　　　   書記官  呂怜勳
附錄本案論罪科刑法條：
毒品危害防制條例第10條
施用第一級毒品者，處 6 月以上 5 年以下有期徒刑。
施用第二級毒品者，處 3 年以下有期徒刑。
